臺灣雲林地方法院刑事判決　　　　　　　 94年度訴字第456號
公　訴　人　臺灣雲林地方法院檢察署檢察官
被　　　告　丁○○
選任辯護人　張雯峰律師
　　　　　　奚淑芳律師
上列被告因違反毒品危害防制條例案件，經檢察官提起公訴（93
年度偵字第4125號），本院判決如下：
    主  文
丁○○連續轉讓第壹級毒品，累犯，處有期徒刑壹年拾月；扣案
之第壹級毒品海洛因肆小包【其中貳包標示（HR＋）合計淨重拾
肆點陸貳公克（空包裝重壹點零公克）；另貳包淨重壹點捌
公克（空包裝重零點陸肆公克）】均沒收銷燬。
被訴幫助販賣第壹級毒品部分無罪。
    犯罪事實
一、丁○○前因違反麻醉藥品管理條例、肅清煙毒條例等案件，
    分別經臺灣高等法院臺南分院、臺灣彰化地方法院、臺灣臺
    南地方法院，各判處有期徒刑3月、3年5月、8月確定，並定
    執行刑為有期徒刑4年2月，於民國84年11月14日起算刑期，
    86年6月3日假釋出監，88年7 月23日假釋期滿，未經撤銷假
    釋，其未執行之刑，以已執行論。
二、丁○○仍不知悔改，復基於轉讓第一級毒品之概括犯意，自
    92年8 月底某日起，至92年9月8日止，連續在雲林縣麥寮鄉
    崙後村沙崙後209號「上海汽車商務旅館」216室等處，先後
    無償轉讓第一級毒品海洛因若干予同居友人乙○○多次，提
    供予乙○○施用（乙○○所涉施用毒品案件，業經檢察官另
    為不起訴處分確定）。嗣於92年9月9日上午7 時30分許，在
    上址汽車旅館216 室內為警當場查獲丁○○及乙○○，並在
    房間扣得丁○○所持有之第一級毒品海洛因2包【標示（HR+
    ），淨重14.62 公克（空包裝重1.03公克）】，及在乙○○
    身上扣得丁○○所無償轉讓之第一級毒品海洛因2 小包【淨
    重1.38公克（空包裝重0.64公克）】，始悉上情。
三、案經雲林縣警察局報請臺灣雲林地方法院檢察署檢察官偵查
    及該署檢察官自動簽分偵查後起訴。
    理  由
壹、有罪部分（即轉讓第一級毒品部分）：
一、認定犯罪事實所憑之證據及理由：
  (一)證人乙○○於警詢中之供述。
  (二)證人乙○○於偵查及本院審理中之證述。
  (三)法務部調查局92年11月5日調科壹字第160002110號鑑定通知
    書1紙。
  (四)法務部調查局92年11月5日調科壹字第000000000號鑑定通知
    書1紙。
  (五)扣案之第一級毒品海洛因4小包【其中2 包標示（HR+），淨
    重14.62公克（空包裝重1.03公克）；另2包淨重1.38公克（
    空包裝重0.64公克）】。
  (六)臺灣雲林地方法院檢察署92年度毒偵字第933 號檢察官不起
    訴處分書1份。
  (七)被告丁○○於偵查及本院審理中之自白，而其自白與上開積
    極證據相吻合，堪認與事實相符，應可採信。
二、論罪科刑之理由：
  (一)按被告行為後，毒品危害防制條例已於92年7月9日經總統公
    布修正，並於93年1月9日生效，該條例第8條第1項關於轉讓
    第一級毒品罪之規定固未修正，其構成要件及法定本刑均屬
    相同，但新法第8條則新增第6項有關轉讓毒品達一定數量者
    ，加重其刑至二分之一的規定，此使轉讓毒品達一定數量之
    法定本刑有提高之情形，顯屬法律已有變更，應依刑法第2
    條第1 項規定比較新舊法，而新舊法比較時應就有關共犯、
    未遂犯、連續犯、牽連犯、結合犯以及累犯加重、自首減輕
    暨其他法定加減原因與加減例等一切情形，綜其全部結果而
    為比較，而適用有利於行為人之法律處斷（最高法院24年上
    字第4634號判例參照），因此比較新舊法結果，自以修正前
    之舊法有利於被告，依刑法第2條第1項但書，自應適用修正
    前之舊法。故被告轉讓毒品海洛因予乙○○之行為，係犯修
    正前毒品危害防制條例第8條第1項之轉讓第一級毒品罪。
  (二)被告轉讓毒品海洛因予乙○○前，持有毒品海洛因之低度行
    為，為其轉讓之高度行為所吸收，不另論罪。
  (三)被告先後多次轉讓第一級毒品予乙○○之行為，時間緊接，
    觸犯構成要件相同之罪名，顯係基於概括犯意，反覆為之，
    為連續犯，爰依刑法第56條之規定以一罪論，並加重其刑。
  (四)被告前因違反麻醉藥品管理條例、肅清煙毒條例等案件，分
    別經臺灣高等法院臺南分院、臺灣彰化地方法院、臺灣臺南
    地方法院，各判處有期徒刑3月、3年5月、8月確定，並定執
    行刑為有期徒刑4年2月，於84年11月14日起算刑期，86年6
    月3日假釋出監，88年7月23日假釋期滿，未經撤銷假釋，其
    未執行之刑，以已執行論，此有刑案資料查註紀錄表及臺灣
    高等法院被告前案紀錄表在卷可憑，其前受有期徒刑執行完
    畢後，於5 年以內再犯本件有期徒刑以上之罪，為累犯，應
    依刑法第47條之規定，遞加重其刑。
  (五)審酌被告曾有違反麻醉藥品管理條例、肅清煙毒條例、毒品
    危害防制條例、槍砲彈藥刀械管制條例等前科，有上開被告
    前案紀錄表可按，素行不良，且明知毒品海洛因對於人體戕
    害甚鉅，一旦上癮即難以戒除，竟仍多次無償轉讓毒品予乙○○，危害他人之身體健康及社會秩序，及其犯罪之動機、
    目的、手段，所轉讓之對象僅友人乙○○，並無其他人，暨
    其轉讓毒品之次數及數量，與犯後坦承此部分犯行之態度等
    一切情狀，量處如主文所示之刑。
  (六)扣案之白色粉末4小包【其中2包標示（HR+），淨重14.62公
    克（空包裝重1.03公克）；另2 包，淨重1.38公克（空包裝
    重0.64公克）】均含有第一級毒品海洛因成分，有法務部調
    查局92年11月5 日調科壹字第160002110號、第000000000號
    鑑定通知書2紙在卷可憑，依修正前毒品危害防制條例第18
    條第1 項前段規定，不問屬於犯人與否，均應沒收銷燬之。
    至於扣案被告所持有之安非他命1小包（毛重0.6公克）與被
    告所犯上開轉讓第一級毒品之犯行無涉，依主從刑不可分之
    原則，不應於本案宣告沒收，宜由檢察官另行依法處理；另
    扣案之研磨砵1組、分裝鏟5支、玻璃球3 支、安非他命吸食
    器2組、分裝袋1包、行動電話2 支等物，亦難認係供被告本
    件犯罪所用或所得之物，爰均不予宣告沒收，附此敘明。
貳、無罪部分（即幫助販賣第一級毒品部分）：
一、公訴意旨另以：
    被告丁○○與友人丙○○交往4、5年，均染有施用毒品之惡
    習，被告明知丙○○曾販賣毒品海洛因牟利，丙○○亦交待
    被告接洽上游毒販，伺機購入毒品，囤積貨源。其等二人於
    92年8、9月間，分別居住於雲林縣麥寮鄉崙後村209 號「上
    海汽車商務旅館」216號及203號室，被告竟萌幫助他人販賣
    毒品海洛因之犯意，經與上游毒販搭線後，於92年9月3日下
    午4時許，駕駛車牌號碼PQ-7700號自小客車，搭載丙○○、
    乙○○（均另案偵辦）前往高雄市左營區榮民醫院附近，由
    丙○○向「雷」姓，年籍不詳之上游毒販，販入第一級毒品
    海洛因新台幣（下同）共26萬元（其中6萬5千元係被告購買
    ）貯以待售。嗣為警於92年9月9日上午7 時30分許，在雲林
    縣麥寮鄉崙後村209號「上海汽車商務旅館」203號室（丙○○租住處）查獲，扣得海洛因206包（標示HR+，合計淨重為
    186.97公克）【起訴書誤寫為209包（毛重537.8公克），另
    3包標示HR-，並無毒品反應】、安非他命23包（毛重39.7公
    克）、電子秤1台、研磨機2台、吸食器1組、分裝袋1大包、
    殘渣袋1大包、分裝鏟18支、刷子3支、剪刀1支、注射針筒8
    支、橡皮管1條、皮包3個、行動電話4支、現金64萬6百元（
    以上證物均另案扣押），因認被告涉犯毒品危害防制條例第
    4條第1項販賣第一級毒品海洛因之幫助犯罪嫌云云。
二、按犯罪事實應依證據認定之，無證據不得認定犯罪事實；又
    不能證明被告犯罪者，應諭知無罪之判決，刑事訴訟法第15
    4條第2項、第301條第1項分別定有明文。而為刑事訴訟法上
    證明之資料，無論其為直接證據或間接證據，均須達於通常
    一般之人均不致有所懷疑，而得確信其為真實之程度，始得
    據為有罪之認定，倘其證明尚未達到此一程度，而有合理之
    懷疑存在，致使無從形成有罪之確信，根據罪疑唯輕、罪疑
    為有利被告之證據法則，即不得遽為不利被告之認定（參照
    最高法院76年台上字第4986號判例）。次按刑事訴訟法第16
    1條已於民國91年2月8日修正公布，其第1項規定：檢察官就
    被告犯罪事實，應負舉證責任，並指出證明之方法。因此，
    檢察官對於起訴之犯罪事實，應負提出證據及說服之實質舉
    證責任。倘其所提出之證據，不足為被告有罪之積極證明，
    或其指出證明之方法，無從說服法院以形成被告有罪之心證
    ，基於無罪推定之原則，自應為被告無罪判決之諭知，最高
    法院92年臺上字第128號亦著有判例可參。
三、公訴人認被告丁○○涉犯上開幫助販賣第一級毒品之罪嫌，
    無非係以：(1)被告丁○○於警詢及偵查中之供述；(2)證人丙○○於警詢及偵查中之證述、於本院另案93年度重訴字第1
    號刑事案件中之供述；(3)證人乙○○於警詢及偵查中之供述
    ；(4)證人林于靖於偵查中之供述；(5)證人康蔣文之供述；(6)
    證人林網胡之供述；(7)證人蔡宇家之供述；(8)法務部調查局
    92年11月20日調科壹字第160002121 號鑑定通知書；(9)扣案
    之第一級毒品海洛因206 包（淨重186.97公克）；(10)本院93
    年度重訴字第1號刑事判決、最高法院25年度非字第123號判
    例等證據為其主要論據。
四、本件經訊之被告固坦承：(一)受友人丙○○之託，與上游毒販
    搭線後，於92年9月3日下午4時許，駕駛車號PQ-7700號自用
    小客車，搭載友人丙○○、乙○○，前往高雄市左營區榮民
    醫院附近，由丙○○向「雷」姓，年籍不詳之上游毒販，販
    入第一級毒品海洛因共26萬元，其中6萬5千元係被告自己所
    出資購買；(二)警方於92年9月9日上午7 時30分許，在雲林縣
    麥寮鄉崙後村沙崙後209號「上海汽車商務旅館」203室丙○○租住處，查獲海洛因206 包（淨重186.97公克）、安非他
    命23包（毛重39.7公克）、電子秤1台、研磨機2台、吸食器
    1組、分裝袋1大包、殘渣袋1大包、分裝鏟18支、刷子3支、
    剪刀1支、注射針筒8支、橡皮管1條、皮包3個、行動電話4
    支、現金64萬6 百元等物等事實。而此等被告坦承之事實核
    與同案為警查獲之證人丙○○、乙○○、林于靖等人所供述
    內容及警方隨案移送贓證物品清單、現場及扣案物之照片共
    16張等證據相符，應可認屬實。惟被告則堅決否認有公訴人
    所指之幫助販賣第一級毒品海洛因之犯行，辯稱：我和丙○○一同去購買毒品海洛因時，並不知道丙○○有販賣毒品的
    意圖，丙○○並沒有告訴我，事後他有沒有拿去販賣，我也
    不知道等語。
五、依檢察官起訴之事實及被告上開答辯之內容觀之，本件主要
    爭點在於：被告受丙○○之託，代向「雷姓」男子聯絡接洽
    購買毒品海洛因事宜前，於主觀上是否知悉或預見丙○○係
    為了販賣毒品海洛因，始請被告協助與「雷」姓男子接洽，
    進而購入大量毒品海洛因？經查：
  (一)被告於偵查中固曾供稱：「（問：你共多少次帶他《指丙○○》去購買毒品？）二、三次」、「（問：丙○○請你帶他
    去的，還是你主動邀他？）他有問過我，後來我有線，才邀
    他一起去」、「（問：你應該事先就知道他要販賣？）我普
    普知道，但不確定」、「（問：既知丙○○會將毒品賣給他
    人，為何你還帶他去買毒品？）因為二人一起買比較便宜」
    、「（問：你帶丙○○去買毒品，重達一、二兩，應該知道
    他不單只要吸食？）我普普知道他有在賣，我是在外有聽說
    他在賣毒品」等語（見臺灣雲林地方法院檢察署93年度偵字
    第4125號卷第56至58頁）。雖已供述其大概知道丙○○販入
    毒品是為了販賣之目的。惟被告上開於偵查中亦曾供述：「
    並不確定」，且該供述係於丙○○遭查獲販賣毒品之犯行以
    後所為，又係經檢察事務官以推測詢問所得，而被告於本院
    審理時亦否認事先知悉或預見丙○○當時販入毒品海洛因是
    為了販賣予他人以營利，並辯稱其係事後丙○○遭法院判刑
    後，始知悉丙○○有從事販賣毒品海洛因之行為。是被告於
    本院審理時已推翻其先前於偵查中之供述，則其於偵查中所
    為上開供述是否全然可信，並非無疑。
  (二)證人丙○○於偵查中固證稱：被告於92年9月3日下午3、4點
    ，開車載我和乙○○到高雄市左營區向姓雷的購買毒品海洛
    因二兩，由被告打電話給姓雷的，到榮民總醫院時，我買海
    洛因等語（見臺灣雲林地方法院檢察署92年度偵字第3860號
    卷一第21至22頁），另於本院93年度重訴字第1 號刑事案件
    審理時亦供稱：我承認有販賣第一級毒品給康蔣文、林網胡
    及蔡宇家，而跟被告、乙○○一起去高雄市購買的海洛因大
    部分是我要吸食的，但是如果朋友向我要的時候我會賣給他
    們等語（見該刑事案卷第207頁背面、第211頁背面）。惟證
    人丙○○並未證述被告於幫忙接洽上游毒販「雷」姓男子時
    ，即已知悉其購入毒品海洛因有販賣予他人之不法營利意圖
    。且其於本院審理時亦證稱：我記得有與被告及乙○○去高
    雄買海洛因，時間及購買金額都忘記了，被告也有出錢，我
    買多少就拿多少，他買多少就拿多少，我之前有賣，但是去
    高雄拿回來的這些是我要吃的，那時我就沒有賣了，去高雄
    是和被告約好一起去拿的，一起拿，數量較多，會比較便宜
    ，我之前是賣毒品海洛因給康蔣文、林網胡及蔡宇家他們，
    被告並不知道我賣給這些人，我跟被告認識4、5年，但是都
    沒有在一起，後來才在一起，在我被捉到前大約3 個月，才
    有以電話聯絡，叫他幫我問何處可拿藥，是後來拿藥時才有
    一起去拿，被告都是跟對方聯絡好，才打電話給我，跟我說
    可以去拿藥，我去高雄或是台中買毒品回來後，都是自己在
    施用，並沒有賣，因為警察要捉我，我沒有賣，被告並沒有
    介紹別人來跟我買海洛因，也沒有幫我記帳或送藥，他不知
    道我在賣藥，我原來有自己的線，因為我自己的線拿不到毒
    品，所以才請被告幫忙聯絡，當時是我去找被告，請他幫我
    找，他說他要聯絡看看，若聯絡好會打電話給我，我沒有跟
    他說要買多少，只說若有的話就拿，高雄這一次是我拿錢給
    被告，他拿給對方，對方我不認識，我是把錢拿給被告，下
    車後被告把錢拿給對方，東西才拿著到車上試吃，被告聯絡
    好後，我身上有多少錢可以用，我就帶多少錢，到了現場就
    告訴對方，東西就拿回來了，我不曾告訴被告我在賣藥，被
    告不曾跟我拿藥，所以我不會告訴他，且我在賣藥也不會到
    處跟人家說，在汽車旅館我們個人過個人的生活，被告及乙○○很少來我的房間，因為被告知道我跟我女朋友住，所以
    比較不會過來，也很少來跟我拿東西等語（見本院94年9月5
    日審判筆錄），則依證人丙○○上開於本院審理中之證述，
    可知被告並未曾參與或幫助丙○○將毒品販賣給他人，亦不
    曾向丙○○購買過毒品，丙○○亦未曾告知其有從事毒品海
    洛因之販賣行為，亦未曾告知其委請被告尋找毒品海洛因之
    上游毒販及請求協助接洽購入毒品海洛因係為了供販賣毒品
    海洛因予他人之營利目的。且被告與丙○○共同出資購買毒
    品海洛因，其二人各分得所出資之數量，彼此依出資比例朋
    分毒品，此種合資購買毒品之舉止，於被告及丙○○間，均
    可互蒙購入毒品價格上之折扣利益，並不能因為丙○○所購
    毒品較被告為多，即認為被告係基於幫助丙○○販賣毒品之
    意思而媒介購買毒品。
  (三)證人康蔣文、林網胡及蔡宇家等人固於警詢及偵查中證稱曾
    向證人丙○○購買毒品海洛因來施用，惟依證人康蔣文、林
    網胡及蔡宇家等人之供述及本院93年度重訴字第1 號刑事判
    決之事實認定，丙○○係自92年3月間起至同年6月間止，販
    賣毒品海洛因予康蔣文、林網胡及蔡宇家等人，其於92年8
    月間及同年9月3日前往臺中及高雄購買毒品海洛因後，即未
    曾再有販賣毒品海洛因予他人之行為，足佐其於本院審理中
    證述：我去高雄或是台中買毒品回來後，都是自己在施用，
    並沒有賣等語可採。而證人丙○○於本院又證述其係於被捉
    到前約3個月才有與被告聯絡，住進上海汽車旅館不到1個月
    就被捉，與證人乙○○於本院審理中證述其住進上海汽車旅
    館約1、2個星期，丙○○較晚住進上海汽車旅館之情相符，
    則被告與丙○○既僅於92年6月間左右（即被查獲前3月左右
    ）才有聯絡，丙○○於92年7 月後即未再有販賣毒品海洛因
    予他人，而被告與丙○○二人住在上海汽車旅館之重疊期間
    亦僅約1、2個星期，期間並不長，是證人丙○○上開證述被
    告對於其販賣毒品海洛因予證人康蔣文、林網胡及蔡宇家等
    人一事並不知情，堪信可採，則難認被告知悉或可以預見丙○○前往高雄市左營區榮民醫院購買毒品海洛因時，有販賣
    毒品予他人以營利之特定主觀意向。
  (四)證人乙○○於偵查中係證稱：於92年9月3日被告開車載我、
    丙○○到高雄去向姓雷的買毒品，丙○○來我跟被告住的房
    間跟被告說幫他拿毒品，我在房間有聽到，後來丙○○打電
    話給被告問好了沒，被告說好了就出發，被告開自小客車去
    ，並打電話給賣方，到榮民醫院時，因為我沒有進去，被告
    及丙○○買多少我不清楚等語（見上開92年度偵字第3860號
    卷一第19頁），僅證述被告開車搭載丙○○及乙○○前往高
    雄市榮民醫院購買毒品海洛因之情形，並無法證明被告幫丙○○接洽上游毒販及共同前往高雄市左營區榮民醫院販入毒
    品海洛因時，於主觀上已知悉或預見丙○○係為了販賣毒品
    營利而販入該批毒品海洛因，是無法證明被告有幫助丙○○
    販賣第一級毒品海洛因之主觀犯意。且證人乙○○於本院審
    理時亦證稱：大約於92年9月9日為警查獲前的半年左右，那
    時我沒有工作，沒地方住，經過朋友介紹才認識被告，住進
    上海汽車旅館約1、2週就被捉到，我是跟被告一起住進去的
    ，丙○○後來才住進去汽車旅館，我在旅館那邊沒看過被告
    賣毒品，丙○○去我們那裡比較少，到過幾次也不知道，我
    有在我的房間，幫丙○○記過毒品交易的事，當時被告有在
    房間，但我不知道他是否知道，因為在房間裡面不是每個人
    都做一樣的事，那時不太清楚丙○○在販毒，是快要被判刑
    的時候才知道丙○○在賣海洛因，我沒有看過或聽過丙○○
    在賣海洛因，我跟丙○○很少來往，他比我們晚住進汽車旅
    館，也沒住多久就被捉了等語（見本院94年9月5日審判筆錄
    ），亦證稱其並未看過或聽過丙○○有在販賣毒品海洛因，
    是到後來被判刑時才知道丙○○有在賣毒品海洛因，則依證
    人乙○○與被告同居於上海汽車旅館相同房間內，其所處環
    境相同，可證被告辯稱不知丙○○曾有販賣毒品海洛因之情
    形，並非不可採。故並無法證明被告確有幫助丙○○販賣第
    一級毒品海洛因之主觀犯意。
  (五)另公訴檢察官於本案辯論時，雖指被告夥同丙○○於短短三
    個月間即購買毒品達40多萬元，依丙○○所購買之毒品不可
    能僅供自己施用；且查獲現場扣到之毒品海洛因有分裝情形
    ，並有扣到葡萄糖，施用者並無須分裝或摻入葡萄糖，足見
    查獲的毒品並非單純供己施用；另被告與丙○○等人均居住
    於汽車旅館，顯係以該汽車旅館為販賣毒品之根據地云云。
    惟丙○○雖於短短三個月間即購買毒品約40餘萬元，數量不
    低，然丙○○已於本院審理時證稱其因自己購買毒品的上線
    沒有辦法拿到毒品，才請被告幫忙聯絡拿藥，而丙○○為吸
    毒成癮之人，其吸毒所需數量亦不低，為免日後無法尋得毒
    品來源，而大量購買毒品海洛因以貯存、囤積，供日後自己
    吸食之用，尚非不可能，故並不能因丙○○於短期內購入大
    量毒品海洛因，即可推定被告知悉或預見丙○○確有販賣毒
    品海洛因之意；又本件丙○○為警查獲時，固扣得毒品分裝
    成小包裝達200餘包，及疑似葡萄糖之物（共查扣白粉209包
    ，其中3 包淨重308.70公克無毒品反應），然被告與丙○○
    雖同住上海汽車旅館內，但彼此不常往來，已據證人丙○○
    及乙○○於本院審理時證述明確，則被告先前是否曾看過上
    開扣案分裝毒品及疑似葡萄糖等物品，並非無疑，且此等毒
    品分裝係毒品購入後所分裝而成，並非於丙○○委請被告協
    助接洽上游毒販時，即已存在，況本件於被告房間亦查獲並
    無毒品反應之白粉1包【標示（HR-）淨重176.99公克】，有
    鑑定通知書在卷可憑，而公訴人亦未因此而推認被告涉有販
    賣毒品海洛因之犯嫌，故並無法以該查扣物品即推論被告知
    悉或預見丙○○有從事販賣毒品之行為；又本案居住於上海
    汽車旅館內之人除丙○○外，尚有證人乙○○、被告、林于
    靖等人，但公訴人僅起訴丙○○有販賣毒品之犯行，均未認
    為乙○○及林于靖有販賣毒品之犯嫌，足認公訴人亦係依各
    該人涉案之事證據追訴犯罪，而非僅因居住於同一房間即推
    定共同犯罪。同理，亦無法因丙○○居住在汽車旅館，即認
    被告知悉或預見丙○○有從事販賣毒品之情形。故綜上所述
    ，公訴檢察官上開推論並無法使本院形成被告主觀上確知或
    預見丙○○有販賣毒品海洛因之行為或犯意而仍幫助其購入
    毒品之犯罪心證。
  (六)綜上，本院認被告於本院審理中所為之辯稱應屬可採，尚難
    僅以被告於偵查中曾供述「普普知道他有在賣」（台語），
    遽認被告於主觀上已知悉或預見丙○○前往高雄市左營區榮
    民醫院購入毒品海洛因之目的係為了販賣予他人營利，而有
    幫助丙○○販賣第一級毒品海洛因之犯意。此外，公訴人並
    未提出其他積極證據足資證明被告確有公訴人所指幫助販賣
    第一級毒品海洛因之直接故意或間接故意，而依公訴人所提
    出之相關證據及指出證明之方法，無從說服本院形成被告此
    部分有罪之心證，既不能證明被告此部分犯罪，基於無罪推
    定之原則，自應為被告此部分無罪之諭知。
據上論斷，應依刑事訴訟法第299條第1項前段、第301條第1項，
修正前毒品危害防制條例第8條第1項、第18條第1 項前段，刑法
第11條前段、第2條第1項但書、第56條、第47條，判決如主文。
本案經檢察官甲○○到庭執行職務。
中　　華　　民　　國　　94　　年　　9 　　月　　21　　日
                  刑事第三庭  審判長  法  官  劉  國  賓
                                      法  官  廖  淑  華
                                      法  官  廖  國  勝
以上正本證明與原本無異。
如不服本判決，應於判決送達後10日內，向本院提出上訴狀。
                                      書記官  譚  系  媛
中　　華　　民　　國　　94　　年　　9 　　月　　21　　日
【附錄本案論罪科刑法條】
修正前毒品危害防制條例第8條：
轉讓第一級毒品者，處一年以上七年以下有期徒刑，得併科新臺
幣一百萬元以下罰金。
轉讓第二級毒品者，處六月以上五年以下有期徒刑，得併科新臺
幣七十萬元以下罰金。
轉讓第三級毒品者，處三年以下有期徒刑，得併科新臺幣三十萬
元以下罰金。
前三項之未遂犯罰之。
